臺灣雲林地方法院刑事裁定
111年度聲字第154號
聲明異議人  
即  受刑人    林添維



上列聲明異議人即受刑人因違反毒品危害防制條例案件，對於臺
灣雲林地方檢察署檢察官之執行指揮(107年度執更字第88號、10
8年度執更字第96號、111年度執聲他第14字第1119000749號)聲
明異議，本院裁定如下：
    主  文
聲明異議駁回。　　
    理  由
一、聲明異議意旨略以：聲明異議人即受刑人林添維前向臺灣雲
    林地方檢察署(下稱雲林地檢署)檢察官聲請數罪併罰定應執
    行刑，遭檢察官以違反一事不再理原則否准。聲明異議人所
    犯數罪，經本院以如附件所示106年度聲字第1010號裁定定
    應執行有期徒刑10月(下稱106年裁定)，及以107年度聲字第
    1046號裁定定應執行有期徒刑11年6月(下稱107年裁定)，10
    7年裁定編號3至5所示罪刑分別為104年7月2日2次、104年7
    月6日1次(編號5部分原審判決與107年裁定誤繕為105年7月2
    日)，此3次犯罪時間均在106年裁定首次確定之105年4月12
    日罪刑前，請准許將107年裁定中編號3至5所示合於106年裁
    定之罪刑，另聲請定刑，爰聲明異議。
二、受刑人或其法定代理人或配偶以檢察官執行之指揮為不當者
    ，得向諭知該裁判之法院聲明異議，刑事訴訟法第484條定
    有明文。又定應執行刑之裁定，因具有與科刑判決同一之效
    力，故該條所稱「諭知該裁判之法院」，不僅指對受刑人宣
    示罪刑（含主刑、從刑）之裁判之法院，亦包括受刑人犯數
    罪，於分別被判處罪刑確定後，因符合數罪併罰規定，經依
    檢察官之聲請，定其應執行刑裁定之法院。是對於執行應執
    行刑檢察官之指揮執行聲明異議者，自應向所執行之定其應
    執行刑之裁判法院為之（最高法院105年度台抗字第367號刑
    事裁定意旨參照）。
三、裁判確定前犯數罪者，併合處罰之；數罪併罰，有二裁判以
    上者，依第51條之規定，定其應執行之刑，刑法第50條第1
    項前段、第53條分別定有明文。又被告所犯數罪有二裁判以
    上時，其所犯各罪是否合於數罪併罰規定，應以各裁判中最
    初判決確定者為基準，凡在該裁判確定前所犯之各罪，均應
    依刑法第50條、第51條規定，定其應執行之刑。惟定應執行
    刑之實體裁定，具有與科刑判決同一之效力。行為人所犯數
    罪，經裁判酌定其應執行刑確定時，即生實質之確定力。法
    院就行為人之同一犯罪所處之刑，如重複定刑，行為人顯有
    因同一行為而遭受雙重處罰之危險，是關於定應執行刑之案
    件，自有一事不再理原則之適用，除因增加經另案判決確定
    合於數罪併罰之其他犯罪，或原定應執行刑之數罪中有部分
    犯罪，因非常上訴、再審程序而經撤銷改判，或有赦免、減
    刑等情形，致原裁判定刑之基礎已經變動，或其他客觀上有
    責罰顯不相當之特殊情形，為維護極重要之公共利益，而有
    另定應執行刑之必要者外，法院應受原確定裁定實質確定力
    之拘束，若法院再就該各罪之全部或部分重複定其應執行刑
    ，前、後2裁定對於同一宣告刑重複定刑，行為人顯有因同
    一行為遭受雙重處罰之危險，自均屬違反一事不再理原則，
    不以定刑之各罪範圍全部相同者為限(最高法院110年度台抗
    大字第489號裁定意旨參照)。
四、經查：
　㈠聲明異議人係請求雲林地檢署檢察官就本院確定之106年、10
    7年裁定重審並另聲請法院重新裁定，經該署檢察官於111年
    1月10日以111執聲他14字第1119000749號函覆聲明異議人因
    數罪定應執刑之裁定為實體裁定，同實體判決之效力，應受
    一事不再理之拘束，聲請礙難准許等情，經本院調取相關案
    卷確認無訛，足認聲明異議人係對該駁回之執行指揮有所不
    服而聲明異議，本院為其定應執行刑之法院，依前說明，本
    院對本件聲明異議有管轄權。
　㈡受刑人所犯如本院106年裁定所示4罪、107年裁定所示9罪，
    經本院裁定後各於107年1月24日、108年1月28日確定，已生
    實質確定力。又前開各罪迄今並無因非常上訴、再審程序而
    撤銷改判，或有赦免、減刑、更定其刑等情形，有臺灣高等
    法院被告前案紀錄表1份在卷可查，故106年、107年裁定之
    定應執行刑基礎並未變動，揆諸前揭最高法院大法庭裁定意
    旨，自無從將107年裁定中編號3至5部分抽出，另與106年裁
    定之罪合併定其應執行之刑，否則即有違一事不再理原則。
　㈢受刑人另提出最高法院106年度台非字第62號裁定：「又數罪
    併罰定應執行刑之裁判確定後，如發覺其中之一罪或數罪，
    與他罪合於定應執行刑要件，即得由檢察官聲請後另為裁定
    ，則原先所定應執行刑裁定，因情事變更，當然失其效力，
    難認其有何違法可言」為依據。惟該案係檢察官嗣後發現未
    曾定過刑之案件，與先前曾經定刑之案件合於定應執行刑之
    要件時，得聲請將該未曾定過刑之案件與先前曾經定刑之案
    件一起合併定刑，即上開大法庭裁定所稱「因增加經另案判
    決確定合於數罪併罰之其他犯罪」之情形，與本案情形不同
    ，自無適用之餘地。
五、綜上，檢察官前開函文否准聲明異議人之請求，尚無何違法
    或不當，聲明異議人以前詞指摘檢察官之執行指揮違法不當
    ，為無理由，應予駁回。
據上論斷，應依刑事訴訟法第486條，裁定如主文。
中　　華　　民　　國　　111  　年　　4  　月　  12　　日
                  刑事第二庭   法  官   黃麗竹 
以上正本證明與原本無異。 
如不服本裁定，應於收受送達後5日內向本院提出抗告狀。
                               書記官   黃巧吟　　　　
中　　華　　民　　國　　111  　年　　4  　月　  12　　日
附件：本院106年度聲字第1010號、107年度聲字第1046號刑事裁
定